臺灣士林地方法院民事判決　　　　　　 95年度重訴字第357號
原　　　告　丙○○
訴訟代理人　楊進興律師
複 代理 人　乙○○
被　　　告　甲○○○○○○　○.
　　　　　　　　　　　外僑居留.
　　　　　　福清營造股份有限公司
上　一　人
法定代理人　丁○○
共　　　同
訴訟代理人　顏武男律師
上列當事人間因業務過失傷害案件提起附帶民事訴訟請求損害賠
償事件，經本院刑事庭裁定後移送前來（95年度交重附民字第18
號），本院於民國96年2月26日言詞辯論終結，判決如下：
    主      文
被告應連帶給付原告新臺幣佰拾壹萬陸仟零伍拾玖元及自民
國九十五年七月二十五日起至清償日止，按週年利率百分之五計
算之利息。
原告其餘之訴駁回。
訴訟費用新臺幣壹仟元由被告連帶負擔。
本判決原告勝訴部分，於原告以新臺幣壹佰拾萬元供擔保後，得
假執行。但被告如於執行標的物拍定、變賣或物之交付前，以新
臺幣佰拾壹萬陸仟零伍拾玖元為原告預供擔保，得免為假執
行。
原告其餘假執行之聲請駁回。
    事實及理由
一、因犯罪而受損害之人，於刑事訴訟程序固得附帶提起民事訴
    訟，對於被告請求回復其損害，但其請求回復之損害，以被
    訴犯罪事實所生之損害為限，否則縱令得依其他事由，提起
    民事訴訟，亦不得於刑事訴訟程序附帶為此請求（最高法院
    60年臺上字第633號判例參照）。本件被告甲○○○○○○ ○○○○○○
    被訴業務過失傷害之刑事事件，其犯罪事實僅為過失致原告
    受有身體之傷害，而不及於原告機車之毀損，則原告因其機
    車毀損所受之損害，依前開說明，即不得於刑事訴訟程序附
    帶而為請求，是原告就其機車毀損部分一併提起刑事附帶民
    事訴訟，即非合法，且不因本院刑事庭誤為一併裁定移送而
    有異。惟按訴狀送達後，被告同意、請求之基礎事實同一或
    不甚礙被告之防禦及訴訟之終結者，原告得追加他訴；又被
    告於訴之追加無異議，而為本案之言詞辯論者，視為同意追
    加，民事訴訟法第255條第1項第1款、第2款及第2項分別定
    有明文。本件原告就其機車毀損部分提起刑事附帶民事訴訟
    ，雖於法不合，惟已於民國96年2 月26日本院言詞辯論時，
    追加請求被告賠償其因機車毀損所受之損害新臺幣（下同）
    3,500 元，並已依法繳納裁判費1,000 元，被告對於原告上
    開訴之追加無異議，而為本案之言詞辯論，且原告追加請求
    之基礎事實與原請求之基礎事實相同，又兩造之前提出之攻
    擊、防禦方法，於該追加之訴均可援用，不致增加被告防禦
    之困難，亦無礙訴訟之終結，揆諸首揭規定，原告所為訴之
    追加，於法相合，且前開提起刑事附帶民事訴訟不合法之情
    形，應認業經補正，合先敘明。
二、原告起訴主張︰被告甲○○○○○○ ○○○○○○（泰國籍人）係被告福
    清營造股份有限公司（下稱「福清公司」）所僱用之司機，
    平日駕駛福清公司貨車，負責為公司運送物料，為從事駕駛
    業務之人。被告甲○○○○○○ ○○○○○○於94年11月2日上午11時50
    分許，駕駛福清公司所有車號5365-EJ號自小貨車，沿臺北
    市○○區○○街由東向西行駛，行經五分街99號附近時，因
    前方市場人潮擁擠，欲倒車迴轉改道，此時甲○○○○○○ ○○○○○○
    本應注意車身周圍狀況，並顯示倒車燈光或手勢後，謹慎緩
    慢後倒，且應注意其他車輛及行人，而當時係晴天、日間有
    自然光線，並無不能注意之情事，然甲○○○○○○ ○○○○○○竟未謹
    慎注意，即貿然由該街西往東方向倒車行駛，適有原告騎乘
    其所有車號FOU-721號重型機車（下稱「系爭機車」）自後
    方沿五分街由東往西方向駛來，見有車輛倒車，隨即停駛，
    然因甲○○○○○○ ○○○○○○仍未即時注意及之，仍繼續向後倒車，
    而撞及丙○○之機車，使丙○○人車倒地，身體遭後輪輾壓
    ，致王佩玲受有腹部鈍挫傷併肝臟撕裂傷、頭部外傷併腦震
    盪、右側鎖骨骨折、右側第5、6根肋骨併肺部挫傷及血胸、
    胸骨骨折、左側創傷性視神經缺血性病變併視野缺損、右側
    正中神經病變、雙眼結膜下出血等傷害，並造成原告左眼失
    明及系爭機車毀損。為此，依民法第184 條第1 項前段、第
    193 條第1 項、及195 條第1 項、第196 條及第188 條第1
    項規定，訴請被告連帶賠償其支出醫藥費之損害92,501元、
    減少勞動能力之損害2,450,788 元、增加生活上需要之損害
    393,000 元、機車毀損之損害3,500 元、精神慰撫金3,000,
    000 元及法定遲延利息等語。並聲明：(一)被告應連帶給付原
    告5,939, 789元及自刑事附帶民事起訴狀繕本最後送達被告
    翌日起至清償日止，按週年利率5%計算之利息。(二)原告願供
    擔保，請准宣告假執行。
三、被告則以：本件雖未經行車肇事責任鑑定委員會鑑定肇事責
    任，然原告未保持安全距離及快速行駛，致發生碰撞，原告
    與有過失。原告左眼可在20公分前分辨手指數，並未達毀敗
    一目之視能，應屬刑法上之普通傷害而未達重傷害程度。原
    告二次住院期間之伙食費5,840元及1,690元，均不屬於醫療
    費用。又據臺北市國稅局內湖稽徵所之覆函，查無原告申報
    所得稅之資料，足證其並無工作收入，應無減少工資或勞動
    能力之損害。又原告提出之看護費收據均為其姊妹所出具，
    且收據上所載之期間尚有重覆之情形，難認為真正。被告
    甲○○○○○○ ○○○○○○為外籍勞工，工資低微，原告又無收入，故
    由雙方之職業收入、經濟狀況、教育程度而言，原告精神慰
    撫金之請求過高。另原告之機車有依法投保強制汽車責任險
    ，如其已受保險理賠，應自本件損害賠償請求中扣除等語，
    資為抗辯。並聲明：(一)原告之訴及其假執行之聲請均駁回。
    (二)如受不利判決，被告願供擔保，請准宣告免為假執行。
四、兩造不爭執之事實：
  (一)被告甲○○○○○○ ○○○○○○（泰國籍人）係被告福清公司所僱用之
    司機，平日駕駛福清公司貨車，負責為公司運送物料，為從
    事駕駛業務之人。
  (二)被告甲○○○○○○ ○○○○○○於94年11月2日上午11時50分許，駕駛
    福清公司所有車號5365-EJ號自小貨車，沿臺北市○○區○
    ○街由東向西行駛，行經五分街99號附近時，因前方市場人
    潮擁擠，欲倒車迴轉改道時，不慎撞及原告騎乘之系爭機車
    ，使丙○○人車倒地，身體遭後輪輾壓，致王佩玲受有腹部
    鈍挫傷併肝臟撕裂傷、頭部外傷併腦震盪、右側鎖骨骨折、
    右側第5、6根肋骨併肺部挫傷及血胸、胸骨骨折、左側創傷
    性視神經缺血性病變併視野缺損、右側正中神經病變、雙眼
    結膜下出血等傷害，並造成原告所有之系爭機車毀損。
  (三)原告遭被告甲○○○○○○ ○○○○○○撞及受傷後，右眼視力減退至0.
    7 ，左眼視力減退至眼前20公分指數，已達勞工保險殘廢給
    付標準第20項「一目視力減退至0.02以下者」之標準（卷附
    國防大學醫學院三軍總醫院96年1 月8 日集逵字第09600003
    51號函）。
  (四)原告所有之系爭機車業已報廢（卷附系爭機車車籍資料查詢
    單），而與系爭機車同廠牌、同車型、同年份出廠之中古機
    車，如有正常保養，於系爭車禍發生時之94年11月間之市場
    價格為3千元至4千元之間（卷附臺北市機車商業同業公會95
    年12月22日北市機會儒總字第0013號函）。
  (五)原告於本院言詞辯論終結前，尚未受領強制汽車責任險理賠
    金（本院96年2月26日言詞辯論筆錄第2頁）。
五、得心證之理由：
    原告主張遭被告甲○○○○○○ ○○○○○○撞傷後，受有支出醫藥費之
    損害92,501元、減少勞動能力之損害2,450,788元、增加生
    活上需要之損害393,000元、精神上之損害3,000,000元，並
    受有機車毀損之損害3,500元，被告應與其僱用人被告福清
    公司負連帶賠償責任等情，惟為被告所否認，並以前揭情詞
    置辯，是本件爭點應為：(一)原告住院期間所支出之伙食費是
    否亦屬原告因系爭車禍所增加生活上之必要支出？(二)針對原
    告喪失及減少勞動能力部分，每月收入應以何為計算標準？
    原告有多久不能工作？嗣後減損之勞動能力比例為何？(三)原
    告因系爭車禍所增加之必要看護費用為何？(四)原告因系爭車
    禍受有多少之精神上損害？(五)原告因系爭機車遭被告甲○○○○○
    ○ ○○○○○○撞毀而受有多少損害？(六)原告就系爭車禍之發生是
    否與有過失，而應負擔多少比例之過失責任？茲分述如下：
  (一)原告住院期間所支出之伙食費是否亦屬原告因系爭車禍所增
    加生活上之必要支出？
    1.被告甲○○○○○○ ○○○○○○於上開時、地駕駛被告福清公司所有
      之自小貨車，因倒車時疏未注意車後狀況而撞及原告所駕
      駛之重型機車，造成原告受有上開傷害及機車毀損之事實
      ，有臺北市政府警察局內湖分局交通分隊製作之道路交通
      事故現場圖、交通事故談話紀錄表、交通事故補充資料表
      、道路交通事故調查報告表(一)、(二)、臺北市政府警察局交
      通大隊道路交通事故初步分析研判表、現場照片6張及原
      告提出之國防大學醫學院三軍總醫院附設民眾診療服務處
      （下稱「三軍總醫院」）診斷證明書、三軍總醫院95年3
      月29日集逵字第0950004919號函影本等在卷可稽，復為被
      告所不爭執，堪予認定。
    2.又依卷附原告所提診斷證明書所載，原告因系爭車禍致其
      身體受有「腹部鈍挫傷併肝臟撕裂傷、頭部外傷併腦震盪
      、右側鎖骨骨折、右側第5、6根肋骨併肺部挫傷及血胸、
      胸骨骨折、左側創傷性視神經缺血性病變併視野缺損、右
      側正中神經病變、雙眼結膜下出血」等傷害，已如上述，
      其中關於原告左眼之視力，依三軍總醫院95年3月29日集
      逵字第0950004919號函示：王佩玲左眼視力僅眼前20公分
      指數，已達WHO法定盲之標準，原告亦以此而主張其左眼
      失明等語。惟查：原告因系爭車禍受傷致左眼視力僅眼前
      20公分指數，經本院再向該院函詢，該院則復稱：原告左
      眼視力減退至眼前20公分指數，已達勞工保險殘廢給付標
      準第20項「一目視力減退至0.02以下者」之標準等語，顯
      見原告雖因系爭車禍受傷致左眼視力嚴重受損，惟尚未達
      到完全毀敗全盲之程度，是被告辯稱原告受傷未達重傷害
      程度一節，即屬可採。
    3.按汽車倒車時，應顯示倒車燈光或手勢後，謹慎緩慢後倒
      ，並應注意其他車輛及行人，道路交通安全規則第110條
      第2款定有明文。被告甲○○○○○○ ○○○○○○駕車行經上開路段
      欲倒車時，本應遵守前述之注意義務，並謹慎緩慢後倒，
      而當時係晴天、日間有自然光線，並無不能注意之情事，
      惟依上揭交通事故談話紀錄表之記載，被告甲○○○○○○
      ○○○○○○於事發後坦承撞及原告機車之原因，係其所駕駛之
      自小貨車後方載有大油桶，無法從後視鏡察看正後方之情
      況，卻仍不顧危險、貿然倒車所造成，其有過失應甚明確
      。原告並因此受有上開傷害及機車毀損之事實，業如前述
      ，顯見被告甲○○○○○○ ○○○○○○之過失行為與原告所受傷害及
      機車遭毀損間有相當因果關係。另臺灣高等法院95年度交
      上易字第275 號刑事確定判決亦同此認定，並經本院調取
      該刑事判決核閱屬實。
    4.次按因故意或過失，不法侵害他人之權利者，負損害賠償
      責任；受僱人因執行職務，不法侵害他人之權利者，由僱
      用人與行為人連帶負損害賠償責任，民法第184條第1項前
      段、第188條第1項前段分別定有明文。本件原告確係因被
      告甲○○○○○○ ○○○○○○之過失行為而受有身體傷害及機車毀損
      之損害，已如前述，原告自得依前揭民法關於侵權行為之
      規定，請求被告甲○○○○○○ ○○○○○○及其僱用人即被告福清公
      司連帶賠償其所受之損害。
    5.再按不法侵害他人之身體或健康者，對於被害人因此增加
      生活上之需要時，應負損害賠償責任，民法第193條第1項
      定有明文。又民法第193條第1項所謂增加生活上之需要，
      係指被害人被害以前並無此需要，因為受侵害始有支付此
      費用之需要者而言，因此身體受不法侵害，需住入醫院治
      療，於住院期間所支付之伙食費，應屬增加生活上需要之
      費用，加害人應予賠償（最高法院78年度第9 次民事庭會
      議決議(二)、89年度臺上字第1485號判決參照）。本件原告
      因遭被告甲○○○○○○ ○○○○○○撞傷，因而支出醫療費用92,501
      元，業據原告提出並為被告所不爭執之醫療費用收據為憑
      ，稽之原告所受傷害及各收據所載醫療科別、用途、項目
      或品名，均屬因被告不法侵害後所需治療上必要之費用，
      及增加生活上需要之必要費用，是原告自得請求被告連帶
      賠償。至於被告雖爭執上開收據原告二次住院期間之伙食
      費5,840 元及1,690 元，非屬增加生活上需要之費用等語
      ，惟因原告因遭被告甲○○○○○○ ○○○○○○撞及所受傷害嚴重，
      必須住院治療，此觀諸上開三軍總醫院診斷證明書所載自
      明，則其於住院期間所支付之伙食費與其他醫療費用，同
      屬接受治療過程中所必須負擔之必要費用，與整體醫療需
      求具有不可分離之關連性，揆諸前揭說明，應屬增加生活
      上需要之費用，被告所辯上情，尚不足採。
  (二)針對原告喪失及減少勞動能力部分，每月收入應以何為計算
    標準？原告有多久不能工作？嗣後減損之勞動能力比例為何
    ？
    又按不法侵害他人之身體或健康者，對於被害人因此喪失或
    減少勞動能力，應負損害賠償責任，民法第193 條第1 項定
    有明文。原告主張伊因系爭車禍受傷，致2 年無法工作，受
    有每月19,200元薪資之損害共460,800 元，又因其左眼視力
    受損，日後受有減少53.83%勞動能力之損害共2,450,788 元
    等情，惟為被告所否認。經查：
    1.原告因遭撞傷不能工作之損害部分：
      原告於車禍發生前，係在市場經營花店，雖查無申報所得
      稅之資料，惟查，原告自80年4 月8 日起即開始在基隆市
      人造花業職業工會投保勞工保險，當時投保薪資為每月
      12,600元，期間歷經多次調薪，自91年7 月1 日起其投保
      薪資已調整為每月19,200元等情，有勞保網路申辦作業被
      保險人投保資料在卷可稽，故原告主張以上開每月投保薪
      資19,200元為基礎，計算其無法工作及減少勞動能力之損
      害，尚屬公允可信，被告辯稱原告無工作收入，應無減少
      工資或勞動能力之損害等語，不足採信。次查，經本院向
      三軍總醫院函詢：「依王佩玲之傷情，須休養多少時間始
      能復原或正常工作？」該院於96年2 月13日以集逵字第
      0960002549號函復稱：「右側鎖骨骨折於94年12月22日接
      受手術，須三個月時間始能完全癒合再拔除鋼釘。故只須
      術後休養三個月，始能恢復正常工作」等語，故堪認原告
      自94年11月2 日車禍住院時起至95年3 月21日（即94年12
      月22日手術起算3 個月）止，共計有4 個月又20天不能工
      作，是其喪失勞動能力之損害應為89,600元〔計算式：
      19,200×（4 ＋20/30）= 89,600 〕。
    2.原告因遭撞傷所受減少勞動能力之損害部分
      按勞動基準法第54條第1 項第1 款規定，勞工未滿60歲者
      ，雇主不得強制其退休。原告係61年7 月18日出生，於95
      年3 月22日可恢復工作時，年滿33歲，距應退休年齡60歲
      約尚有26年4 月。又原告遭被告撞傷後，導致左側創傷性
      視神經缺血性病變併視野缺損，左眼視力減退至眼前20公
      分指數，已達勞工保險殘廢給付標準第20項「一目視力減
      退至0.02以下者」之標準，前已認定，依勞工保險殘廢給
      付標準表所示殘廢等級為第9 級，原告減少勞動能力比率
      為53.83%，是原告每年勞動力減少124,024 元（計算式：
      19,200×12×53.83%=124,024），自95年3 月22日可恢復
      工作時起，算至法定退休年齡，除第1 年已到期部分無庸
      扣除中間利息外，依霍夫曼計算法扣除中間利息後，原告
      減少勞動能力之損害額共2,119,458 元｛計算式：124,02
      4 ×17.0000000〔26年4 月之霍夫曼係數：即26年之霍夫
      曼係數16.0000000 +（27年之霍夫曼係數17.0000000-00
      年之霍夫曼係數16.0000000）×4/12〕=2,119,458（元以
      下4 捨5 入）｝。
    3.綜上所述，原告因系爭車禍受傷，受有不能工作之損害
      89,600元及減少勞動能力之損害2,119,458元，合計共
      2,209,058元，自得訴請被告連帶賠償其所受之損害。
  (三)原告因系爭車禍所增加之必要看護費用為何？
    1.原告主張伊遭撞傷後，有1年又68天有必要請看護人員照
      料，並受有支出以每日1千元計算共393,000元看護費用之
      損害等情，亦為被告所否認。經查，經本院向三軍總醫院
      函詢：「依王佩玲之傷情，其是否無法自理生活，而需人
      24小時看護之必要？如是，需持續多久時間？」該院於96
      年2月13日以集逵字第0960002549號函復稱：「查王員需
      要24小時看護之時間，以受傷至肝臟撕裂傷穩定之期間為
      準，其於95年1月24日超音波檢查顯示無血腫，應屬病情
      較為穩定之表現，故從94年11月2日至95年1月24日共計84
      天」等語，是應認原告得請求賠償84天之看護費。又現今
      各大醫院看護收費行情為全天二班2,200元，為眾所周知
      之事實，故原告於上開行情範圍內，主張以每日1千元計
      算看護費用，自屬可採。從而，原告得請求被告連帶賠償
      看護費用共11,000元（計算式：1,000×84=84,000）。
    2.按親屬間之看護，縱未實際支出費用，因親屬看護所付出
      之勞力，並非不能評價為金錢，只因二者身份關係密切而
      免除支付義務，此種親屬基於身份關係之恩惠，自不能加
      惠於加害人，故應衡量比照僱用職業護士看護情形，認被
      害人受有相當親屬看護費之損害，得向加害人請求賠償（
      最高法院86年臺上字第2005號判決及89年臺上字第1749號
      判決意旨參照）。是原告之姊妹即便基於親屬關係之恩惠
      看護原告，原告仍得比照一般委請看護之行情，請求被告
      賠償看護費用，是被告所辯原告無法證明其確有支出上開
      金額予姊妹，而未受有損害等語，洵不足採。
  (四)原告因系爭車禍受有多少之精神上損害？
    復按不法侵害他人之身體、健康、名譽、自由、信用、隱私
    、貞操，或不法侵害其他人格法益而情節重大者，被害人雖
    非財產上之損害，亦得請求賠償相當之金額，民法第195 條
    第1 項前段定有明文。又受僱人因執行職務，不法侵害他人
    之人格權，被害人受有非財產上之損害，請求該受僱人及其
    僱用人連帶賠償相當金額之慰撫金時，法院對於慰撫金之量
    定，應斟兩造（包括負連帶賠償責任之僱用人在內）之身分
    、地位及經濟狀況等關係定之，不宜單以被害人與實施侵權
    行為之受僱人之資力為衡量之標準（最高法院57年度臺上字
    第1663號判決、74年度第9 次民事庭會議決議參照）。本院
    經審酌原告係61年7 月18日出生，原在市場經營花店，月入
    約19,200元，因被告甲○○○○○○ ○○○○○○之侵權行為而受有腹部
    鈍挫傷併肝臟撕裂傷、頭部外傷併腦震盪、右側鎖骨骨折、
    右側第5 、6 根肋骨併肺部挫傷及血胸、胸骨骨折、左側創
    傷性視神經缺血性病變併視野缺損、右側正中神經病變、雙
    眼結膜下出血等傷害，歷經4 個多月後始能恢復工作，惟其
    左眼視力減退至眼前20公分指數（0.02以下），且已無回復
    之可能，期間除造成原告行動不便及肉體上之折磨外，並影
    響原告之工作，非但蒙受精神上之極大痛苦，亦使其生活秩
    序大受影響，並造成家人生活上之負擔；被告甲○○○○○○
    ○○○○○○ 為 泰國籍人，60年12月4 日出生，受僱來臺從事勞
    力工作，月入約2 萬元；另被告福清公司設立於64年間，實
    收資本額2 億5 千1 百萬元，經營綜合營造業、住宅及大樓
    開發租售業、投資興建公共建設業及都市更新業等業務，頗
    負商譽，資力亦佳，卻疏未善盡選任監督之責，致生系爭車
    禍等一切情狀，認原告於請求被告賠償100 萬元精神慰撫金
    之範圍內，尚屬公允。
  (五)原告因系爭機車遭被告甲○○○○○○ ○○○○○○撞毀而受有多少損害
    ？
    按不法毀損他人之物者，被害人得請求賠償其物因毀損所減
    少之價額，民法第196條定有明文。原告所有系爭機車因遭
    被告甲○○○○○○ ○○○○○○撞擊而毀損，並已報廢，而與系爭機車
    同廠牌、同車型、同年份出廠之中古機車，如有正常保養，
    於系爭車禍發生時之94年11月間之市場價格為3千元至4千元
    之間，前已認定，故原告依前開規定，請求被告連帶賠償其
    因系爭機車毀損所受之損害3,500 元，亦屬有據。
  (六)原告就系爭車禍之發生是否與有過失，而應負擔多少比例之
    過失責任？
    被告甲○○○○○○ ○○○○○○於本院刑事庭審理中坦承：「王佩玲騎
    乘車號FOU-721 號重型機車自後方沿五分街由東往西方向駛
    來，見有車輛倒車，隨即停駛，然因甲○○○○○○ ○○○○○○仍未即
    時注意及之，仍繼續向後倒車，以致撞及丙○○之機車」等
    情，有上開刑事判決書在卷可查，足見本件肇事原因純係被
    告甲○○○○○○ ○○○○○○倒車時疏未注意所致。被告雖辯稱原告未
    保持安全距離及快速行駛，致發生碰撞，原告與有過失等語
    ，惟為原告所否認，被告上述辯詞不惟與其於上開刑事程序
    中所述不符，且被告甲○○○○○○ ○○○○○○於事發後坦承撞及原告
    機車之原因，係其所駕駛之自小貨車後方載有大油桶，無法
    從後視鏡察看正後方之情況，卻仍不顧危險、貿然倒車所造
    成，已如前述，顯見於本件車禍發生前，甲○○○○○○ ○○○○○○根
    本未能察覺原告在其車輛後方，自應無從於事發當時親眼目
    睹原告行車之過程，是被告所謂「原告未保持安全距離及快
    速行駛」之說法，即屬臆測之詞，況被告就其所辯亦無法舉
    證以實其說，是被告辯稱原告就系爭車禍之發生與有過失等
    語，不足採信。
  (七)原告於本院言詞辯論終結前，尚未受領強制汽車責任險理賠
    金，為被告所不爭執，是原告得請求被告連帶賠償之損害額
    ，自無庸扣除強制汽車責任險理賠金。從而，原告依民法第
    184 條第1 項前段、第193 條第1 項、及195 條第1 項、第
    196 條及第188 條第1 項規定，於訴請被告連帶賠償其所受
    之損害共3,316,059 元（計算式：92,501+2,209,058+11,
    000+1,000,000+3,500=3,316,059）及 自刑事附帶民事起訴
    狀繕本最後送達被告翌日即95年7 月25日起至清償日止，按
    週年利率5%計付利息之範圍內，為有理由，應予准許，逾此
    範圍之請求，為無理由，應予駁回。
六、本件訴訟費用確定為1,000元，並應由被告負擔。
七、本件兩造均陳明願供擔保，聲請宣告假執行及免為假執行，
    經核原告勝訴部分，均於法相符，爰分別酌定相當之擔保金
    額併予准許；至原告敗訴部分，其假執行之聲請即失所附麗
    ，應予駁回。
八、本件判決基礎已臻明確，兩造其餘之攻擊防禦方法及訴訟資
    料經本院斟酌後，核與判決不生影響，無一一論述之必要，
    併予敘明。
據上論結，原告之訴為一部有理由、一部無理由，依民事訴訟法
第79條、第85條第2 項、第87條第1項、第390條第2項、第392條
第2項、第3項，判決如主文。
中　　華　　民　　國　　96　　年　　3　　月　　12　　日
                  民事第二庭  法  官  張國勳
以上正本證明與原本無異。
如對本判決上訴須於判決送達後20日內向本院提出上訴狀。
中　　華　　民　　國　　96　　年　　3　　月　　13　　日
                              書記官  周玉惠
